= Protokoll Gruppe 09


Treffen am 25.10.2021

Ort:      Discord
Beginn:   14:50 Uhr
Ende:     15:30 Uhr

__Schriftführer:__Sophie Schulze

*Nächstes Treffen:* +
01.11.2021, 14:50 Uhr, Discord

__Teilnehmer:__
//Tabellarisch oder Aufzählung, Kennzeichnung von Teilnehmern mit besonderer Rolle (z.B. Kunde)

- Andre Schmidt (Kunde)
- Yu-Ju Chen
- Song Bai
- Yutian Lei
- Mirek Kral
- Sophie Schulze

== Bemerkungen
-

== Retrospektive des letzten Sprints
*Issue referenziert die Issue ID von GitHub*
// Wie ist der Status der im letzten Sprint erstellten Issues/veteilten Aufgaben?

// See http://asciidoctor.org/docs/user-manual/=tables
[option="headers"]
|===
|Issue |Aufgabe |Status |Bemerkung
|01     |Pflichtenheft (gesamt)      |in Arbeit      | es fehlt Klassendiagramm, GUI, Beschreibungen

|02
|Videoshop-Erweiterung Aufgabe wählen
|fertig
|(wer hat welche Aufgabe einfügen?)

|03
|Videoshop-EW-Implementierung
|begonnen, in Arbeit
|-
|===

== Aktueller Stand
.Pflichtenheft (erledigte Aufgaben):
- Kontextdiagramm
- Top-Level-Architektur
- Use-Case-Diagramm
- Sequenzdiagramme
- Beschreibung der Aufgabe



== Planung des nächsten Sprints
*Issue referenziert die Issue ID von GitHub*

// See http://asciidoctor.org/docs/user-manual/=tables
[option="headers"]
|===
|Issue |Titel |Beschreibung |Verantwortlicher |Status
|01
|Pflichtenheft
|Pflichtenheft fertigstellen
|alle
|in Arbeit

|03
|Videoshop-EW-Implementierung
|fertigstellen
|alle
|in Arbeit
|===
